臺灣屏東地方法院民事裁定
111年度消債更字第52號
聲  請  人  
即 債務 人  方雅琴  

代  理  人  李靜怡律師
上列當事人因消費者債務清理事件聲請更生，本院裁定如下：
    主  文
債務人方雅琴自民國111年10月20日中午12時起開始更生程序。
命司法事務官進行本件更生程序。
    理  由
一、按債務人不能清償債務或有不能清償之虞；且無擔保或無優
    先權之本金及利息債務總額未逾新臺幣（下同）1,200萬元
    者，於法院裁定開始清算程序或宣告破產前，得向法院聲請
    更生；又法院開始更生程序之裁定，應載明其年、月、日、
    時，並即時發生效力，復為消債條例第3條、第42條第1項、
    第45條第1項所明定。次按法院裁定開始更生或清算程序後
    ，得命司法事務官進行更生或清算程序，必要時得選任律師
    、會計師或其他適當之自然人或法人一人為監督人或管理人
    ，消債條例第16條第1項亦有明文。
二、本件聲請意旨略以：聲請人積欠債務達1,852,921元，有不
    能清償之情事，曾於111年3月間依消債條例向最大債權人中
    國信託商業銀行股份有限公司請求共同協商債務清償方案，
    惟協商不成立。且聲請人無擔保或無優先權之債務總額未逾
    1,200萬元，復未經法院裁定開始清算程序或宣告破產，爰
    依法聲請更生等語。
三、聲請人所主張之上開事實，業據其提出與所述相符之財產及
    收入狀況說明書、債權人清冊、財團法人金融聯合徵信中心
    當事人查詢個人資料（信用報告）回覆書、108至109年度綜
    合所得稅各類所得資料清單、全國財產稅總歸戶財產查詢清
    單及勞工保險被保險人投保資料表等件為證，並有本院調解
    程序筆錄可參。經查：
㈠、關於聲請人現在收入部分，聲請人現擔任褓母，每月收入20,
    000元，有收入切結書可參，堪信屬實。至聲請人現在支出
    部分，聲請人主張其每月必要支出17,076元，雖未提出全部
    單據供本院審酌，惟與依消債條例第64條之2第1項規定，以
    111年衛生福利部公告每人每月最低生活費之1.2倍即17,076
    元計算之數額相符，洵堪採信。
㈡、基上，聲請人每月收入扣除必要支出費用後，僅餘2,924元（
    計算式：20,000－17,076＝2,924）。至聲請人名下固有國泰
    人壽保險股份有限公司之保單，有該公司保單可稽，惟本院
    審酌上開保單未解約前尚無法用以清償。又聲請人固於109
    年11月20日領取勞保老年一次給付1,989,987元，有勞動部
    勞工保險局111年5月6日保普老字第11113020720號函可參，
    而聲請人積欠之有擔保債務為282,531元，且聲請人積欠之
    無擔保及無優先權債務亦達1,650,618元，有債權人裕融企
    業股份有限公司、中國信託商業銀行股份有限公司陳報狀可
    考，堪認聲請人確有不能清償債務或有不能清償之虞之情形
    ，而有更生之原因。此外，復查無聲請人有消費者債務清理
    條例第6條第3項、第8條或第46條各款所定駁回更生聲請之
    事由存在，則聲請人聲請更生，應屬有據。
四、綜上，聲請人聲請更生，為有理由，依首開法條規定，爰裁
    定如主文第一項所示，並命司法事務官進行本件更生程序。
中　　華　　民　　國　　111 　年　　10　　月　　20　　日
                  民事庭  法　官　曾吉雄
上為正本係照原本作成。
不得抗告。
中　　華　　民　　國　　111 　年　　10　　月　　20　　日
　                        書記官　鄭美雀